臺灣臺中地方法院刑事判決　　　　　　　　　　　　九十二年度易字第二八三一號
　　公　訴　人　臺灣臺中地方法院檢察署檢察官
　　被　　　告　甲　○
右列被告因竊盜案件，經檢察官聲請簡易判決處刑（九十二年度偵字第一三三二一號
），本院豐原簡易庭認不宜以簡易判決處刑而移
    主  文
甲○竊盜，處拘役伍拾玖日，如易科罰金，以佰元折算壹日。
    事  實
一、甲○因所騎乘之車號ＯＷＫ—七六一號重型機車車牌遭吊扣而不能如常行駛，適
    於民國九十二年六月二十六日上午八時許，行經臺中縣潭子鄉聚興村興峰山莊東
    四巷一二號前，因見該空屋內擺放有乙○○所有之車號為ＳＸＯ—七三八號輕型
    機車，遂意圖為自己不法之所有，以不詳之方式竊取該ＳＸＯ—七三八號輕型機
    車之車牌，旋基於變造車牌之犯意，以不詳方式將前開原為綠底白字之輕型機車
    車牌變造為白底黑字，將之懸掛於其原騎乘之車號ＯＷＫ—七六一號重型機車上
    而行使之，足以生損害於監理機關對於機車管理之正確性以及乙○○。嗣於民國
    九十二年七月二日十時五十分許，為警於臺中縣潭子鄉興豐山莊東四巷十號前查
    獲。
二、案經臺中縣警察局豐原分局報告臺灣臺中地方法院檢察署檢察官偵查起訴。
    理  由
一、訊據被告甲○固不否認有於右揭時、地竊取乙○○所有之前開輕型機車車牌一面
    之事實，惟矢口否認有何將該輕型機車車牌變造為重型機車車牌並加以行使之犯
    行，辯稱：伊竊得該面ＳＸＯ—七三八號時，即如同遭查扣時之樣子，伊不知道
    輕型機車車牌與重型機車車牌有何差別，伊沒有變造該車牌，況且伊只是剛剛掛
    上機車，還沒有騎出去就被警察發現了云云。經查：
  (一)車號ＳＸＯ—七三八號之輕型機車乃證人乙○○以附條件買賣之方式向久玖輪業
    有限公司（下稱久玖公司）購買騎乘使用，惟於價款繳清之後，尚未辦理過戶，
    登記名義人仍為久玖公司，實際上已屬證人乙○○所有等情，業據證人乙○○於
    本院審理時到庭結證明確，核與公路監理機關線上查詢資料內容相符，堪以憑認
    。又該輕型機車因壞損無法使用，準備過一陣子再拿去修，僅係暫時停放於臺中
    縣潭子鄉聚興村興峰山莊東四巷一二號空屋內等節，亦據證人乙○○於本院審理
    時到庭結證屬實，此亦與被告自白竊得該面ＳＸＯ—七三八號車牌之地點相符，
    堪信證人乙○○證述該面車牌為其所有一節為事實。則前開車牌對被告而言，應
    屬他人之物無誤，被告自白係竊取他人之車牌一節，應與事實相符而堪以採信。
    至被告究係以何種方式竊取該機車車牌一節，經被告一再辯稱：那時候車牌已經
    被人卸下來放在旁邊了等語，惟本院認證人乙○○既欲等候一段時日再來修理該
    輛輕型機車，顯然沒有將該機車拋棄之意思，實無自行將該機車車牌卸下棄置一
    旁之必要，又果若該車牌係他人先行卸下，當無竟將之放置在一旁而不取走致被
    告有機可乘之理，被告所辯，乃無足採；惟被告究係以何等方式卸下該車牌一節
    ，因並無其他事證足資憑認有何使用該當於刑法上兇器概念之器具所為，基於罪
    疑惟有利於被告之認定，應認被告係以不詳方式卸下該車牌而將之據為己有。
  (二)又查，被告遭員警查獲時，前開懸掛於被告所騎乘之重型機車上之輕型機車車牌
    已呈白底黑字等情，除經被告自白外，尚有查獲被告時之現場相片以及該車牌之
    相片附於警卷可佐，堪信該車牌業經人為以不詳方式變造顏色完成而屬變造之機
    車車牌。被告雖辯稱：伊偷那個車牌時，車牌的顏色已經是白底黑字了，伊不知
    道輕型機車車牌與重型機車車牌有何差別云云。惟查，遭竊之輕型機車車牌原應
    為綠底白字一節，業經證人乙○○於偵訊及本院審理時迭次到庭結證明確，則以
    證人乙○○只是因為車子壞損無時間修理，暫將機車停放在住家附近無人看管之
    空屋內一情以觀，實無將該車牌予以變造顏色之必要與動機，被告既坦承係自證
    人乙○○所停放之空屋內取得該面機車車牌，則除卻被告以外，當無由其他人將
    該面車牌予以變造顏色之可能；況被告亦自承載之前曾經分別騎乘過五十ＣＣ以
    及九十ＣＣ之機車各一輛，依據監理機關對於車牌之管理方式，輕型機車車牌一
    律採用綠底白字，與重型機車之採用白底黑字之情形有外觀上明顯之區別，被告
    縱有不識字之情，惟對於顏色當無不能區辨之理，依據被告過往騎乘機車之經驗
    ，應對車牌顏色有因輕型、重型機車而有所不同一事知之甚詳，實不容其以對於
    輕型機車車牌、重型機車車牌顏色未曾注意、不會區辨等與常情顯然相悖之詞矯
    飾卸責，所辯應無足採。本件輕型機車牌照應係由被告以不詳方式將綠底塗為白
    底、白字塗改為黑字而加以變造一節應堪認定。
  (三)至被告雖又辯稱：伊沒有騎乘該機車出去云云。惟被告已將該輕型機車牌懸掛於
    原騎乘之重型機車上，且其竊取車牌之時間，距其遭查獲之九十二年七月二日已
    有數日之久，依一般常情推論，當已有行使之情形，所辯乃不足以解免其已有行
    使該變造車牌之犯行。
  (四)綜上所述，被告以不詳方式竊取本案輕型機車車牌一面，並以不詳方式加以變造
    顏色行使之犯行，乃屬事證明確，洵堪認定。
二、核被告所為，係犯刑法第二百十六條、第二百十二條之行使變造屬於特種文書之
    機車車牌罪，以及同法第三百二十條第一項之竊盜罪；被告變造機車車牌之低度
    行為乃為行使變造機車車牌之高度行為所吸收，爰不另論罪。又被告變造機車車
    牌並持以行使之犯行，固未據公訴人起訴，惟所為乃與業經起訴之部分具有牽連
    犯之裁判上一罪關係，本院自得併予審酌，附此敘明。被告竊取車牌之目的即係
    將之變造懸掛於自己之機車上加以行使，顯見其所犯前開二罪間具有目的、手段
    之牽連犯之裁判上一罪關係，應從一重之竊盜罪處斷。爰審酌被告平日之智識程
    度、犯罪之動機、手段以及犯後坦承部分犯行，態度尚非不佳，且犯罪所得利益
    甚微，以及犯後即於警訊時取得證人乙○○之諒解及公訴人於蒞庭時，亦請求本
    院量處拘役刑等一切情狀，量處如主文所示之刑，以資懲儆。末查，經被告變造
    之輕型機車車牌一面，業經證人乙○○向監理機關辦理繳銷一節，已具證人乙○
    ○到庭證述明確，核與卷附被告所不爭執之監理機關查詢報告表內容相符，則本
    院就該車牌爰不另為沒收宣告之諭知，附此敘明。
據上論斷，應依刑事訴訟法第四百五十二條、第二百九十九條第一項前段，刑法第二
百十二條、第二百十六條、第三百二十條第一項、第四十一條第一項前段，罰金罰鍰
提高標準條例第一條前段、第二條，判決如主文。
中      華      民      國      九十三      年      五    月    十八    日
                            臺灣臺中地方法院刑事第十四庭
                                  審判長法  官    楊  真  明
                                        法  官    劉  逸  成
                                        法  官    林  學  晴
右正本證明與原本無異。
如不服本判決，應於判決送達後十日內向本院提出上訴狀，上訴於臺灣高等法院臺中
分院( 須附繕本 )。
                                        書記官
中      華      民      國      九十三      年      五    月    二十    日
附錄論罪科刑法條
中華民國刑法第二百一十二條
(偽造變造特種文書罪)
偽造、變造護照、旅券、免許證、特許證及關於品行、能力服務或其他相
類之證書、介紹書，足以生損害於公眾或他人者，處一年以下有期徒刑、
拘役或三百元以下罰金。
中華民國刑法第二百一十六條
(行使偽造變造或登載不實之文書罪)
行使第二百十條至第二百十五條之文書者，依偽造、變造文書或登載不實
事項或使登載不實事項之規定處斷。
中華民國刑法第三百二十條
(普通竊盜罪、竊佔罪)
意圖為自己或第三人不法之所有，而竊取他人之動產者，為竊盜罪，處五
年以下有期徒刑、拘役或五百元以下罰金。
意圖為自己或第三人不法之利益，而竊佔他人之不動產者，依前項之規定
處斷。
前二項之未遂犯罰之。
